臺灣高等法院臺南分院民事裁定　　100年度抗字第76號
抗　告　人　許吳金香
　　　　　　許高瑞
上列抗告人等與相對人中國信託商業銀行股份有限公司等間借款
強制執行事件，抗告人不服臺灣臺南地方法院中華民國100年4月
14日裁定（100年度執事聲字第26號），提起抗告，本院裁定如
下：
      主    文
抗告駁回。
抗告訴訟費用新台幣壹仟元由抗告人負擔。
      理    由
一、抗告意旨略以：抗告人許高瑞係中國信託商業銀行股份有限
    公司（下稱中信銀）之債務人，而抗告人許吳金香係許高瑞
    之保證人，故就中信銀該債務而言，許高瑞當然係本件當事
    人。又許吳金香僅積欠二家銀行（中信銀、第一商業銀行股
    份有限公司，下稱一銀），非積欠各家銀行債務，原裁定未
    詳閱卷宗，枉顧合憲性裁判，確有可議，在鈞院100年度抗
    字第1號裁定以前，原審執行法院之拍賣，牴觸民法第73條
    無效之規定，為此提起抗告等語。
二、經查：
  (一)按當事人或利害關係人，對於執行法院強制執行之命令，或
    對於執行法官、書記官、執達員實施強制執行之方法，強制
    執行時應遵守之程序，或其他侵害利益之情事，得於強制執
    行程序終結前，為聲請或聲明異議。但強制執行不因而停止
    。強制執行法第12條第1項定有明文。查本件相對人執原審
    法院97年7月22日南院雅96執坤字第44619號債權憑證為執行
    名義，向原審執行法院聲請對抗告人2人為強制執行，經原
    審執行法院以98年度司執字第49161號強制執行事件受理在
    案，有相對人強制執行聲請狀暨所附債權憑證附卷可稽（見
    本院調閱原審司執字第49161號執行1卷第1頁），堪認屬實
    。是抗告人2人既均為相對人聲請強制執行之執行債務人，
    且依所據執行名義，抗告人2人均負相同清償責任，足認抗
    告人2人皆為執行程序之當事人無訛，自得依強制執行法第1
    2條之規定聲明異議，原裁定認抗告人許高瑞非執行程序之
    當事人或利害關係人，而不得聲明異議，容有未洽。
  (二)次按強制執行程序，除本法有規定外，準用民事訴訟法之規
    定；抗告，除別有規定外，無停止執行之效力，強制執行法
    第30條之1、民事訴訟法第491條第1項分別定有明文。又按
    為免執行程序長期延宕，有損債權人之權益，故強制執行程
    序開始後，原則上不停止執行。於債務人提該條項所規定之
    再審等訴訟，法院因必要情形或依聲請定相當並確實之擔保
    ，始得為停止強制執行之裁定，此觀強制執行法第18條第1
    項、第2項規定即明（最高法院98年度台抗字第375號裁定參
    照）。準此，強制執行程序除經法院依強制執行法第18條規
    定，裁定准予停止執行外，縱經提起抗告，仍不停止執行。
    查抗告人許高瑞與許吳金香之抗告，無非以：原審司法事務
    官於未收受本院100年度抗字第1號裁定前，逕竊不法拍賣，
    已有牴觸民法第73條之無效規定云云，惟查抗告人前因於原
    審向司法事務官主張其所有之不動產役權並未設定抵押權予
    他人，故於拍賣執行程序中，自不得併付拍賣其不動產役權
    部分，經原審民事執行處司法事務官裁定駁回，而向本院提
    起抗告，然抗告人之提起抗告行為，依前說明，並不生當然
    停止執行拍賣程序之效力，原審民事執行處司法事務官所為
    之本件拍賣程序，自仍得繼續進行；況該抗告亦經本院100
    年度抗字第1號裁定駁回抗告人之抗告確定，該裁定亦敘明
    ：「．．(二)按稱不動產役權者，謂以他人不動產供自己不動
    產通行、汲水、採光、眺望、電信或其他以特定便宜之用為
    目的之權，民法第851條定有明文。是不動產役權本質上雖
    為獨立之物權，但係為需役地之便宜而成立，屬與需役地相
    結合而提高其價值之物權，故不動產役權具有從屬性，而為
    從物權之一種，應與需役地同其命運，此觀民法第853條不
    動產役權不得由需役不動產分離而為讓與，或為其他權利之
    標的物之規定至明。抗告人所有之系爭土地為需役地，對同
    段1052-3地號有永久不動產役權存在，債權人聲請強制執行
    系爭土地時，基於不動產役權之從屬性，除有經登記之特別
    約定或其他依法不能讓與之情形外，不動產役權應隨同讓與
    。(三)再依臺南縣歸仁地政事務所99年7月20日所登記字第099
    0006474號函：『地役權應隨同需役地而讓與，取得需役地
    所有權人即取得地役權，拍定人就需役地辦理移轉登記時得
    由需役地所有權人單獨連件申請拍賣及地役權讓與登記』，
    ．．況不論需役地之所有權或供役地之不動產役權，均屬抗
    告人之財產權，而不動產役權亦經第一銀行聲請追加執行，
    原法院司法事務官囑請鑑估不動產役權之價值，並納入土地
    之拍賣價格中一併拍賣，鑑價當屬必要之執行行為，難認有
    何損及抗告人權益之情事，抗告人之異議為無理由，並裁定
    駁回抗告人之異議，經核於法並無不合。抗告人之抗告，為
    無理由，應予駁回」等語（見本院100年度抗字第1號卷第12
    頁），是抗告意旨指摘原裁定此部分不當，洵無理由。原審
    司法事務官所為執行程序既無不當，原審因此維持司法事務
    官所為處分並裁定駁回抗告人本件聲明異議，於法並無不合
    。
  (三)至抗告意旨又稱抗告人許吳金香僅積欠二家銀行，非為積欠
    各家銀行債務云云，經查本件執行債權人確有中信銀及一銀
    等銀行，原裁定遂簡稱以各家銀行代之，尚不足以影響執行
    債權人之特定暨所為聲請之強制執行。縱原裁定誤認抗告人
    許高瑞非執行程序之當事人或利害關係人，而有未洽，但對
    原裁定所為駁回異議結論尚不生影響，抗告意旨猶執前詞指
    摘原裁定不當求為廢棄原裁定，為無理由，應予駁回。
據上論結，本件抗告為無理由，依強制執行法第30條之1，民事
訴訟法第495條之1第1項，第449條第2項、第95條、第85條第2項
，裁定如主文。
中    華    民    國   100    年    8     月    8     日
                  民事第二庭  審判長法  官  陳光秀
                                    法  官  李文賢
                                    法  官  莊俊華
上為正本係照原本作成。
本裁定除以適用法規顯有錯誤為理由外，不得再抗告。如提再抗
告，應於收受送達後十日內向本院提出再抗告狀（須附繕本），
並繳納再抗告費新台幣一千元。
提起再抗告應委任律師或具有律師資格之人之委任狀；委任有律
師資格者，另應附具律師資格證書及釋明委任人與受任人有民事
訴訟法第466條之1第1項但書或第2項所定關係之釋明文書影本。
中    華    民    國   100    年    8     月    8     日
                                    書記官  吳銘添
【附註】
民事訴訟法第495條之1第2項準用同法第466條之1第1、2項規定
：
(1)對於第二審判決上訴，上訴人應委任律師為訴訟代理人。但上
  訴人或其法定代理人具有律師資格者，不在此限。
(2)上訴人之配偶、三親等內之血親、二親等內之姻親，或上訴人
  為法人、中央或地方機關時，其所屬專任人員具有律師資格並
  經法院認為適當者，亦得為第三審訴訟代理人。
民事訴訟法第466條之2第1項：
  上訴人無資力委任訴訟代理人者，得依訴訟救助之規定，聲請
  第三審法院為之選任律師為其訴訟代理人。